臺灣花蓮地方法院刑事判決　　　　　　　 96年度訴字第124號
公　訴　人　臺灣花蓮地方法院檢察署檢察官
被　　　告　丁○○
上列被告因詐欺等案件，經檢察官提起公訴（95年度偵字第5070
號），被告於準備程序中就被訴及併案事實為有罪之陳述，經本
院合議庭裁定由受命法官獨任進行簡式審判程序，判決如下：
    主  文
丁○○連續犯行使偽造私文書罪，處有期徒刑參月，如易科罰金
，以銀元參佰元即新臺幣玖佰元折算壹日。未扣案之玉山銀行生
活工場聯名優先核准申請書上、玉山銀行愛的世界親子卡申請書
上、玉山商業銀行所核發信用卡（卡號0000000000000000）背面
、玉山商業銀行所所核發信用卡（卡號0000000000000000）背面
，所偽造之「丙○○」署押各壹枚，共計肆枚，均沒收。緩刑貳
年。
    事  實
一、本案犯罪事實、證據、所犯法條除引用檢察官起訴書（如附
    件）所載外證據部分增載：被告丁○○於本院審理時之自白
    。
二、按行為後法律有變更者，適用行為時之法律，但行為後之法
    律有利於行為人者，適用最有利於行為人之法律，刑法第 2
    條第1項定有明文。經查：
(一)、刑法第55條牽連犯、第56條連續犯之規定均業經刪除，惟本
    件被告所為犯行間有牽連犯及連續犯之裁判上一罪關係，依
    修正後刑法規定，須分論併罰，其結果將對被告產生不利之
    法律效果，是比較新舊法結果，以修正前刑法第55條牽連犯
    、第56條連續犯之規定較有利於被告。
(二)、關於易科罰金之折算標準部分，修正前刑法第41條第 1項前
    段規定：「犯最重本刑為 5年以下有期徒刑以下之刑之罪，
    而受 6個月以下有期徒刑或拘役之宣告，因身體、教育、職
    業、家庭之關係或其他正當事由，執行顯有困難者，得以 1
    元以上3元以下折算1日，易科罰金。」依修正前罰金罰鍰提
    高標準條例第 2條前段（現已刪除）規定：就其原定數額提
    高為100倍折算1日，則被告行為時之易科罰金折算標準，應
    以銀元300元折算 1日，經折算為新臺幣後，應以新臺幣900
    元折算為1日。惟被告行為後，新修正刑法第41條第1項前段
    則規定：「犯最重本刑為 5年以下有期徒刑以下之刑之罪，
    而受6個月以下有期徒刑或拘役之宣告者，得以新臺幣1千元
    、2千元或3千元折算 1日，易科罰金。」是比較新舊法之結
    果，以修正前之規定較有利於被告，本案自應適用之。
(三)、刑法第74條第1款緩刑之規定，業已將原第74條第1款修正為
    第74條第1項第1款，同時增列第2至第5項；且將「未曾受有
    期徒刑以上刑之宣告者」，修正為「未曾因故意犯罪而受有
    期徒刑以上刑之宣告者」，增列「故意」二字，對於本件無
    犯罪前科之被告，不生有利與否之問題，依上開刑法第 2條
    第 1項之規定，比較新舊法適用之結果，應適用修正後刑法
    第74條第1項第1款之規定（臺灣高等法院暨所屬法院95年法
    律座談會研討結果參照），合此說明。
(四)、爰審酌被告並無犯罪紀錄，此有臺灣高等法院前案紀錄表 1
    份在卷可稽，其為貪圖己利，申請信用卡並盜刷信用卡以詐
    取財物並預借現金，擾亂金融秩序，實不足取、其犯罪之情
    節、手段、犯罪所得，惟業已清償盜刷之消費金額，有玉山
    商業銀行傳真郵政劃撥儲金存款收據 2紙附卷可查，及其犯
    罪後坦承犯行之態度等一切情狀，量處如主文所示之刑，並
    諭知易科罰金之折算標準。
(五)、被告前未曾因故意犯罪而受有期徒刑以上刑之宣告，已如前
    述，其犯罪後已深知悔悟，本院認被告經此教訓後，當知警
    惕，應無再犯之虞，因認其所宣告之刑，以暫不執行為適當
    ，併予宣告緩刑2年，以啟自新。
(六)、被告在玉山銀行生活工場聯名優先核准申請書正卡申請人欄
    上所書之偽簽之「丙○○」（見警卷第 5頁）、玉山銀行愛
    的世界親子卡申請書正卡申請人簽名欄上所書偽簽之「丙○
    ○」（見警卷第6頁）署押各1枚，被告於系爭二枚信用卡背
    面（卡號0000000000000000、卡號0000000000000000），所
    偽簽之「丙○○」署押各1枚，共計4枚，不問屬於犯人與否
    ，均應依刑法第 219條之規定諭知沒收之。附表所示消費之
    偽造簽帳單商店存根聯上「丙○○」署押，然經，告訴人之
    代理人甲○○於本院審理時陳述稱：本件簽帳單因已超過調
    閱期限，均已銷燬等語在卷，既已不復存在，爰不另為沒收
    之諭知，併予敘明。另簽帳單商店存根聯因業為被告提出於
    特約商店而交發卡銀行請款，並非被告所有，均無庸宣告沒
    收。另簽帳單之客戶存根聯雖係被告所有，且為其犯罪所生
    之物，惟並未扣案，且無證據證明現仍存在，亦不另為沒收
    之諭知。
三、據上論斷，應依刑事訴訟法第273條之1第 1項、第299條第1
    項前段、第310條之2、第454條，刑法第2條第 1項前段、第
    216條、第210條、第339 條第1項、第219條、第74條第 1項
    第1款、修正前刑法第56條、第55條、第41條第1項前段，修
    正前罰金罰鍰提高標準條例第1條前段、第2條，現行法規所
    定貨幣單位折算新臺幣條例第2條，判決如主文。
本案經檢察官乙○○到庭執行職務。
中　　華　　民　　國　　96　　年　　5 　　月　　3 　　日
　　　　　      　　　　臺灣花蓮地方法院刑事第二庭
                                法　官　李　豫　雙
上列正本證明與原本無異。
如對本判決不服，應於送達後10日內，向本院提出上訴狀（應抄
附繕本）告訴人或被害人如對於本判決不服者，應具備理由請求
檢察官上訴，其上訴期間之計算係以檢察官收受判決正本之日期
為準。
                                書記官
中　　華　　民　　國　　96　　年　　5 　　月　　4 　　日
附錄本判決論罪之法律條文：
中華民國刑法第216條：
（行使偽造變造或登載不實之文書罪）
行使第 210 條至第 215 條之文書者，依偽造、變造文書或登載
不實事項或使登載不實事項之規定處斷。
中華民國刑法第210條：
（偽造變造私文書罪）
偽造、變造私文書，足以生損害於公眾或他人者，處 5年以下有
期徒刑。
中華民國刑法第339條第1項：
（普通詐欺罪）
意圖為自己或第三人不法之所有，以詐術使人將本人或第三人之
物交付者，處5年以下有期徒刑、拘役或科或併科1千元以下罰金
。
